# 请教:关于转让部分股权合并报表处理

提问人：风萧 时间：2011-01-29 10:04:29
财会便(2009)14号 在不丧失控制权的情况下,部分处置子公司长期股权投资,处置价款与处置长投享有子公司净资产的差额计入所有者权益
不是很清楚,说计入"所有者权益",指的是哪个,未分配还是资本公积
谢了

回答人：chenyiwei
首先调整资本公积。如果涉及到因为价款金额小于所涉及的股权在合并报表层面的价值，因而需要冲减资本公积，但“资本公积——资本溢价”不足冲减时，则不足冲减的部分冲减留存收益。

回答人：chenyiwei
回复 板凳 风萧 的帖子比照同一控制下企业合并、购买少数股权等交易中交易差额的处理方法。